【裁判字號】    97,上訴,1100
【裁判日期】    970925
【裁判案由】    違反槍砲彈藥刀械管制條例等
【裁判全文】
臺灣高等法院臺中分院刑事判決        97年度上訴字第1100號
上  訴  人
即  被  告  乙○○
指定辯護人  本院公設辯護人辛○○
上列上訴人因違反槍砲彈藥刀械管制條例案件，不服臺灣臺中地
方法院九十六年度訴字第二五四二號中華民國九十七年二月五日
第一審判決關於違反槍砲彈藥刀械管制條例部分（起訴案號：臺
灣臺中地方法院檢察署九十六年度偵字第一二三八五、一二五○
八、一六七五二號），提起上訴，本院判決如下：
    主  文
上訴駁回。
    犯 罪 事 實
一、乙○○明知可發射子彈具有殺傷力之改造手槍及制式子彈均
    屬槍砲彈藥刀械管制條例列管之槍、彈，非經主管機關許可
    不得持有，竟基於未經許可持有具有殺傷力之改造手槍及制
    式子彈之犯意，自不詳時間起，未經許可而持有可發射子彈
    具有殺傷力之仿ＢＥＲＥＴＴＡ廠九二ＦＳ型半自動手槍改
    造手槍一枝（含彈匣二個，槍枝管制編號：0000000
    000號）、制式子彈二十二顆（起訴書誤載為二十三顆）
    ，並藏置於臺中市○區○○路二七○號四樓租屋處所之廚房
    內。嗣於九十六年五月十五日上午十時許，在台中市○區○○路二七０號四樓之廚房經警查獲前揭具有殺傷力之改造手
    槍一枝（含彈匣二個）、制式子彈二十二顆（送鑑定後，經
    採樣試射七顆，剩餘十五顆），及在前揭處所之乙○○房間
    內查獲不具殺傷力具子彈外型之金屬物一顆（無證據證明係
    管制之子彈或主要組成零件）。
二、案經內政部警政署刑事警察局及臺中市警察局刑警大隊移送
    臺灣臺中地方法院檢察署檢察官偵查起訴。
    理  由
壹、程序部分：
一、按被告以外之人於偵查中向檢察官所為陳述，除顯有不可信
    之情況者外，得為證據，刑事訴訟法第一百五十九條之一第
    二項定有明文。偵查中對被告以外之人（包括證人、鑑定人
    、告訴人、被害人及共同被告等）所為之偵查筆錄，或被告
    以外之人向檢察官所提之書面陳述，性質上均屬傳聞證據。
    惟現階段刑事訴訟法規定檢察官代表國家偵查犯罪、實施公
    訴，依法其有訊問被告、證人及鑑定人之權，證人、鑑定人
    且須具結，而實務運作時，檢察官偵查中向被告以外之人所
    取得之陳述，原則上均能遵守法律規定，不致違法取供，其
    可信度極高，職是，被告以外之人前於偵查中已具結而為證
    述，除反對該項供述得具有證據能力之一方，已釋明「顯有
    不可信之情況」之理由外，不宜以該證人未能於審判中接受
    他造之反對詰問為由，即遽指該證人於偵查中之陳述不具證
    據能力。且所謂不可信性情況，法院應審酌被告以外之人於
    陳述時之外在環境及情況，例如：陳述時之心理狀況、有無
    受到外力干擾等，以為判斷之依據。本件證人丁○○、戊○○等人於檢察官偵查中，以證人之身分陳述，經告以具結義
    務及偽證處罰後，於命證人朗讀結文後具結，其等係於負擔
    偽證罪之處罰心理下證述，並以具結擔保其供述之真實性，
    又無受其他不當外力干擾之情形，其等未曾提及檢察官在偵
    查時有不法取供之情形，依上說明，其等於偵查中之證言自
    均具有證據能力。
二、次按被告以外之人（包括證人、鑑定人、告訴人、被害人及
    共同被告等）於審判外之陳述雖不符刑事訴訟法第一百五十
    九條之一至之四等四條之規定，而經當事人於審判程序同意
    作為證據，法院審酌該言詞陳述或書面陳述作成時之情況，
    認為適當者，亦得為證據；當事人、代理人或辯護人於法院
    調查證據時，知有刑事訴訟法第一百五十九條第一項不得為
    證據之情形，而未於言詞辯論終結前聲明異議者，視為有前
    項之同意，同法第一百五十九條之五定有明文。立法意旨在
    於傳聞證據未經當事人之反對詰問予以核實，原則上先予排
    除。惟若當事人已放棄反對詰問權，於審判程序中表明同意
    該等傳聞證據可作為證據；或於言詞辯論終結前未聲明異議
    ，基於尊重當事人對傳聞證據之處分權，及證據資料愈豐富
    ，愈有助於真實發見之理念，且強化言詞辯論主義，使訴訟
    程序得以順暢進行，上開傳聞證據亦均具有證據能力。本件
    證人丁○○、戊○○固曾於警詢中為陳述，其性質雖屬傳聞
    證據，惟查無符合同法第一百五十九條之一至之四等前四條
    之情形，其等所為之上開警詢筆錄內容，業經本院審理時予
    以提示並告以要旨，且各經檢察官及被告等人表示意見。當
    事人已知上述筆錄乃傳聞證據，且均未於言詞辯論終結前對
    該筆錄內容聲明異議，依上開規定，是其等於警詢中之證言
    已擬制同意其有證據能力，本院審酌上開筆錄作成時，較無
    人情施壓或干擾，亦無不當取供之情形，認為以之作為本案
    之證據亦屬適當，是其等於警詢中之證言自具有證據能力。
三、被告、辯護人、檢察官迄本院言詞辯論終結前，均未對由臺
    中警察局（刑事警察大隊）送請內政部警政署刑事警察局鑑
    定之九十六年七月二日刑鑑字第０九六００七九六０三號槍
    彈鑑定書（見九十六年偵字第一二五０八號卷第六二至六六
    頁），係警察機關囑託內政部警政署刑事警察局所為之鑑定
    ，而爭執該槍彈鑑定書之證據能力；且由於司法警察機關調
    查中之案件，或有量大或急迫之情形，為因應實務之現實需
    求，認為當然有鑑定之必要者，基於檢察一體原則，得由該
    管檢察長對於轄區內之案件，以事前概括選任鑑定人或囑託
    鑑定機關（團體）之方式，俾便轄區內之司法警察官、司法
    警察對於調查中之此類案件，得即時送請事前已選任之鑑定
    人或囑託之鑑定機關（團體）實施鑑定，業經法務部九十二
    年九月一日法檢字第0920035083號函釋在案。而臺灣高等法
    院檢察署檢察長概括選任內政部警政署刑事警察局為「槍彈
    之鑑定」機關，有臺灣高等法院檢察署九十二年九月九日檢
    文允字第0921001203號函及臺灣高等法院檢察署檢察長概括
    選任鑑定機關名冊可按。是本件關於槍彈之鑑定，於偵查之
    前階段，雖由臺中市警察局將採集所得之證物，送請內政部
    警政署刑事警察局鑑定，但內政部警政署刑事警察局為臺灣
    高等法院檢察署檢察長概括選任之鑑定機關，則該局所為鑑
    定結果因此所出具之上開鑑驗書及函文，仍屬受檢察官囑託
    鑑定，則鑑定人依刑事訴訟法第二百零六條所出具之上揭鑑
    定書，屬刑事訴訟法第一百五十九條第一項規定中之「法律
    另有規定」，則依上開規定之反面解釋，屬傳聞證據之例外
    ，自有證據能力（參照最高法院九十五年台上字第六六四八
    號、九十五年台上字第七二九七號判決意旨）。
四、又按傳聞法則乃對於被告以外之人於審判外之言詞或書面陳
    述而為之規範。本案扣得之改造手槍一支（含彈匣二個）及
    制式子彈二十二顆，均係屬物證，性質上並非供述證據，無
    刑事訴訟法第一百五十九條第一項規定傳聞法則之適用，以
    上證物與本案具有關聯性，與本案待證事實具有自然之關聯
    性，且無證據證明係公務員違法取得之物，依法自得作為證
    據。
貳、實體部分：
一、訊據上訴人即被告乙○○（下稱被告乙○○）矢口否認有持
    有上開改造手槍及子彈之犯罪事實，辯稱：扣案之改造手槍
    及子彈是案外人蕭仙龍放的，伊事先並不知情云云。經查：
  (一)扣案之槍枝一枝（含彈匣一個）、子彈二十三顆、彈匣一個
    ，經送內政部警政署刑事警察局以性能檢驗法、試射法鑑驗
    結果，認送鑑手槍一枝（含彈匣一個，槍枝管制編號：00
    00000000號），係改造手槍，由仿ＢＥＲＥＴＴＡ
    廠九二ＦＳ型半自動手槍製造之槍枝，換裝土造金屬槍管而
    成，擊發功能正常，可供擊發適用子彈使用，研判具殺傷力
    ；送鑑子彈二十三顆，其中二十二顆，認均係口徑九ＭＭ制
    式子彈，採樣七顆試射，均可擊發，認具殺傷力，另一顆係
    具子彈外型之金屬物；彈匣一個，係金屬彈匣等情，有內政
    部警政署刑事警察局九十六年七月二日刑鑑字第○九六○○
    七九六○三號槍彈鑑定書一件在卷為憑（見九十六年度偵字
    第一二五○八號偵查卷第六二至六六頁）。
  (二)被告乙○○雖否認扣案之槍、彈為其所有，然查：
  1.被告乙○○於九十六年五月十五日警詢中先供稱：扣案之槍
    、彈為丁○○（綽號阿勇）所有拿過來寄放，丁○○說只是
    暫時寄放，所以我就答應讓他放在這裡云云（見台中市警察
    局警卷第六二、六六頁）；另被告乙○○於九十六年五月十
    五日偵訊時改稱：「（問：這些槍、子彈是誰？）我不清楚
    ，因為這段時間有丁○○、及綽號叫小龍（蕭仙龍）的，．
    ．．」、「（問：為何在警察局說槍是丁○○的？）因為我
    太緊張了，因為當時找不到蕭仙龍，所以我才講這樣，我是
    在前二日才知道槍彈放在廚房，是誰放的我不知道，我問阿
    勇（按：即丁○○），他說沒有，我找不到蕭仙龍，我沒有
    摸過這些槍彈。」、「（問：為何在警局說丁○○只是暫時
    寄放，所以我才答應他？）我要更正，槍彈是丁○○的，丁○○是放了之前才向我講的，是前二日向我講的。」云云（
    見九十六年度偵字第一二三八五號偵查卷第二五七、二五八
    頁）；被告乙○○於九十六年七月六日偵訊時又改稱：「（
    問：槍枝是誰的？）不確定，我住該處時有很多朋友來借住
    。」云云（見九十六年度偵字第一二三八五號偵查卷第三三
    六頁）；被告乙○○於原審九十六年十月三十日準備程序時
    供稱：「扣案的槍砲部分是蕭仙龍的，不是我的，被查獲前
    我不知道我住的地方有扣案的槍砲。」云云（見原審卷第一
    ０七頁），觀諸被告乙○○之供述前後不一，倘被告乙○○
    自始均不知槍彈之真正持有者，僅需供稱不知道即可，何需
    前後反覆指稱係不同之人所有？是其所辯是否屬實，已有可
    疑。
  2.被告乙○○於九十六年五月十五日警詢中供稱：「（問：你
    是否知道槍彈置放於該處？是否曾經接觸把玩？）我知道槍
    彈放在那裡，我曾經拿出來在屋內看看而已。」等語（見台
    中市警察局警卷第六六頁），被告乙○○於九十六年五月十
    五日偵訊時供稱：「我是在前二日才知道槍彈放在廚房」、
    「（問：有無觸摸過這些槍彈？）我當時有打開來看，是在
    廚房左手邊的櫃子裡。」等語（見九十六年度偵字第一二三
    八五號偵查卷第二五七頁），依被告乙○○前揭供述之內容
    ，足認被告乙○○於為警查獲前已知悉前揭租屋處所之廚房
    櫃子內有槍、彈，足證被告乙○○對於其上開住處廚房藏放
    扣案之槍、彈，並非不知情。
  3.參諸上開扣案之具殺傷力之槍、彈，均係在臺中市○區○○
    路二七○號四樓被告乙○○租屋處所之廚房所查獲乙情，業
    據證人即內政部警政署刑事警察局偵六隊偵查員警丁靖於原
    審審理時結證明確（見原審卷第一六八頁），並為被告乙○○所不否認，而衡諸常情，此等重要管制物品，當不可能在
    未經屋主之同意下，即隨意藏放他人住處，而處於自己無法
    控制之情況下。又證人丁○○於九十六年五月十六日警詢中
    證稱：「（問：警方於九十六年五月十五日十一時於台中市
    ○區○○路二七０號四樓查獲乙○○持有貝瑞塔手槍一枝、
    彈匣二個、子彈二二顆等物，乙○○說是你寄放的，你如何
    解釋？）我沒有寄放槍械至乙○○的住處，他所說的是不正
    確的，況且他是我們詐欺集團中我的車頭，我跟本不能持有
    槍械。」等語（見台中市警察局警卷第一二九頁），證人丁○○於九十六年五月十五日偵訊中亦否認在被告乙○○住處
    查扣之手槍、子彈係其所有等語（見九十六年度偵字第一二
    三八五號偵查卷第二五三頁），證人丁○○於原審九十七年
    一月十五日審理中復證稱：「（問：警方在乙○○住處廚房
    查扣的槍彈是何人的？）我不知道。」等語（見原審卷第一
    八九頁），又證人蕭仙龍於原審證稱：伊不認識被告乙○○
    ，伊沒有交過槍彈給被告乙○○等語（見原審卷第一七０、
    一七一頁），足認證人丁○○及證人蕭仙龍均否認曾交付槍
    、彈給被告乙○○持有或寄藏。
  4.證人戊○○於九十六年五月十六日警詢中證稱：「警方查扣
    之槍彈是乙○○所有。」、「（問：你有無看過乙○○持有
    槍械或子彈？）看過乙○○持有子彈，我看過很多次，他都
    隨時帶在身上。」等語（見台中市警察局警卷第九七頁），
    證人戊○○於九十六年五月十五日偵訊時證述：「我聽乙○○說要找一支槍來防身」等語（見九十六年度偵字第一二三
    八五號偵查卷第二五三頁），證人戊○○於原審九十七年一
    月十五日審理時證述：「（問：九十六年五月間，你與乙○○有無仇恨或糾紛？）沒有。」、「我只有聽過乙○○說要
    拿槍防身一次而已」等語（見原審卷第一八三、一八四頁）
    ，參諸被告乙○○於九十六年五月三十日警詢中供稱：「（
    問：你與丁○○、甲○○、戊○○等人犯罪時如何分工？）
    我是他們的老大，丁○○、甲○○、戊○○等人都聽從我的
    意思去從事犯罪行為。」等語（見台中市警察局警卷第八一
    頁），被告乙○○坦承其係證人戊○○之老大，衡諸常情，
    證人戊○○豈敢隨意誣陷被告乙○○，是證人戊○○所證述
    之內容堪予採信，自堪認扣案之槍、彈係被告乙○○所有。
  (三)至於證人戊○○、丁○○雖均於原審證述於九十六年五月間
    ，曾幫證人蕭仙龍辦交保，且證人戊○○並證述證人蕭仙龍
    交保出來當日曾至被告乙○○住處等情（見原審卷第一七八
    至一八九頁），然此僅能證明證人蕭仙龍曾於九十六年五月
    間至被告乙○○上開住處之事實，要難逕以此即推論扣案之
    槍、彈為證人蕭仙龍所自行藏放，而得據為有利於被告乙○○之證據。
  (四)按證人以聞自被告在審判外之陳述作為內容之陳述，因被告
    無自證己罪之義務，法院無從如證人命其具結而為誠實之陳
    述，亦無從進行詰問，以確認該傳聞陳述之真偽，又該證人
    既未親自經歷其所陳述之事實，復與實際經驗為依據之個人
    意見或推測之詞有別，法院縱令於審判期日對其訊問，亦無
    從擔保其陳述內容之真實性，應認純屬傳聞之詞，不具證據
    能力（參照最高法院九十六年度台上字第六四七一號判決意
    旨）。證人盧柏傑於原審審理中雖證述：伊曾聽被告乙○○
    講過在他家扣到的槍是別人放的等語（見原審卷第一七四至
    一七七頁），然此部分純屬傳聞之詞，不具證據能力，自不
    得採為有利於被告乙○○之證據。
  (五)又被告乙○○於本院雖提出其於九十七年三月九日與證人戊○○對話之錄音帶及譯文為證（見本院卷第一三三至一四五
    頁），惟經本院勘驗被告乙○○提出其於九十七年三月九日
    與證人戊○○對話之錄音帶結果，被告乙○○於對話過程，
    均為自己辯解，並對戊○○陳述該槍枝是丁○○拿來的（見
    本院卷第一五七頁背面至第一六五頁勘驗筆錄），依被告乙○○提出其於九十七年三月九日與證人戊○○對話之錄音帶
    及譯文，並不足作為有利於被告乙○○認定之依據。
  (六)綜上所述，被告乙○○所辯前後不一，且證人所述亦不足採
    為有利被告乙○○之證據，此外，復有上開扣案之槍、彈可
    資佐證，足認被告乙○○所辯不足採信，其上開違反槍砲彈
    藥刀械管制條例之犯行堪予認定。
二、論罪科刑之理由
  (一)核被告所為，係犯槍砲彈藥刀械管制條例第八條第四項之未
    經許可，持有具殺傷力之改造手槍罪，及同條例第十二條第
    四項之未經許可，持有具殺傷力之子彈罪。
  (二)按槍砲彈藥刀械管制條例第四條第一項第一款、第二款之槍
    砲、彈藥，包括其主要組成零件，但無法供組成槍砲、彈藥
    之用者，不在此限。又槍砲、彈藥主要組成零件種類，由中
    央主管機關公告之，同條例第四條第二項、第三項分別定有
    明文。而依內政部警政署八十六年十一月二十四日（八六）
    台內警字第八六七○六八三號公告，彈匣係衝鋒槍、制式手
    槍、改造手槍之主要組成零件之一。則「彈匣」既為衝鋒槍
    、制式手槍、改造手槍之主要組成零件，且有自動填彈以利
    手槍擊發子彈之效用，即屬該衝鋒槍、制式手槍、改造手槍
    之從物。若行為人同時持有衝鋒槍、制式手槍、改造手槍及
    適於該衝鋒槍、制式手槍、改造手槍使用之彈匣（包括一個
    或數個彈匣）者，因該彈匣係屬附隨於該衝鋒槍、制式手槍
    、改造手槍之從物，而為該衝鋒槍、制式手槍、改造手槍整
    體之一部分，則其持有之範圍自應及該衝鋒槍、制式手槍、
    改造手槍及該等彈匣在內。亦即其持有彈匣之行為，已包攝
    在其持有衝鋒槍、制式手槍、改造手槍之範疇內，而為其未
    經許可持有衝鋒槍、制式手槍、改造手槍行為之一部，在刑
    法之評價上，自應就其同時未經許可持有衝鋒槍、制式手槍
    、改造手槍及彈匣之整體行為合一論斷，而不能將其未經許
    可持有衝鋒槍、制式手槍、改造手槍及彈匣之行為予以割裂
    論罪，故被告所為應僅成立槍砲彈藥刀械管制條例第八條第
    四項之未經許可，持有具殺傷力之改造手槍罪，而無庸另論
    以同條例第十三條第四項之未經許可，持有手槍之主要組成
    零件罪（參見最高法院九十六年度台上字第四六五八號判決
    ）。
  (三)次按非法持有、寄藏、出借槍砲彈藥刀械等違禁物，所侵害
    者為社會法益，如所持有、寄藏或出借客體之種類相同（如
    同為手槍，或同為子彈者），縱令同種類之客體有數個（如
    數枝手槍、數顆子彈），仍為單純一罪，不發生想像競合犯
    之問題；若同時持有、寄藏或出借二不相同種類之客體（如
    同時持有手槍及子彈），則為一行為觸犯數罪名之想像上競
    合犯（最高法院八十二年度臺上字第五三０三號判決要旨可
    資參照），從而，被告乙○○持有之前揭子彈雖有二十二顆
    （其中七顆業經採樣試射），僅侵害一法益，屬單純一罪，
    不發生想像競合犯之問題。又被告乙○○以一行為，同時未
    經許可，持有具殺傷力之改造手槍及子彈之行為，係一行為
    分別觸犯未經許可，持有具殺傷力之改造手槍及未經許可，
    持有制式子彈二罪名之想像競合犯，應依刑法第五十五條之
    規定，從一重之未經許可，持有具殺傷力之改造手槍罪處斷
    。
三、原審認被告乙○○犯行事證明確，依據上述理由，適用槍砲
    彈藥刀械管制條例第八條第四項、第十二條第四項，刑法第
    十一條前段、第五十五條之規定，並審酌被告乙○○有違反
    毒品危害防制條例之前科，有臺灣高等法院被告前案紀錄表
    可考，被告乙○○否認持有具殺傷力槍、彈之犯行等一切情
    狀，量處有期徒刑三年二月，併科罰金新臺幣拾萬元，並諭
    知罰金如易服勞役之折算標準。並敘明被告乙○○所犯違反
    槍砲彈藥刀械管制條例之犯罪時間繼續至九十六年五月十五
    日，故不予減刑。復敘明扣案之上開改造手槍（含彈匣）、
    子彈，均具有殺傷力，已如前述，分別屬槍砲彈藥刀械管制
    條例第四條第一項第一款、第二款所稱之槍砲及彈藥，依同
    條例第五條之規定，非經中央主管機關許可不得製造、販賣
    、運輸、持有及轉讓，均係違禁物，故前開改造手槍一枝（
    含彈匣二個）及子彈十五顆均應依刑法第三十八條第一項第
    一款規定，宣告沒收。至經送驗試射而原具殺傷力之口徑九
    ＭＭ制式子彈七顆，已因試射擊發而僅剩餘彈殼，失其原有
    子彈之結構及性能，不具殺傷力，已非違禁物，另具子彈外
    型之金屬物一顆因無證據證明係管制之子彈或主要組成零件
    ，爰不予宣告沒收。再本案同時扣得之擦槍工具一包及克拉
    克玩具手槍一枝、金屬彈殼五顆（均無證據證明具殺傷力）
    ，係同案被告戊○○所有之物，業經同案被告戊○○供明在
    卷（見台中市警察局警卷第八八頁），然並無證據證明係供
    本案犯罪使用之物，且非屬違禁物，核與沒收之要件不符，
    故亦不予宣告沒收。經核原審判決認事用法核無違誤，量刑
    亦屬妥適。被告乙○○上訴意旨仍否認持有扣案之槍、彈，
    為無理由，應予以駁回。
四、被告乙○○於本院雖聲請鑑定扣案槍枝有無其指紋（見本院
    卷第三十頁、第一三一頁背面），惟查，扣案之槍、彈經警
    方查扣後送請鑑定，已有多人觸摸過該槍枝，縱使再鑑定槍
    枝上面之指紋，是否能夠鑑定出被告乙○○之指紋，自有疑
    問，而被告乙○○於九十六年五月十五日警詢中已坦承有拿
    該槍枝出來看，故本院認無鑑定扣案槍枝指紋之必要。另被
    告乙○○於本院聲請調閱其租屋處所大樓九十六年四月至五
    月間之監視錄影帶（見本院卷第一九０頁背面），惟查，審
    判期日應調查之證據，係指與待證事實有重要關係，在客觀
    上顯有調查必要性之證據而言，故其範圍並非漫無限制，必
    其證據與判斷待證事實之有無，具有關連性，得據以推翻原
    判決所確認之事實，而為不同之認定者，始足當之。衡諸常
    情，持有槍、彈之人焉敢公然手持槍、彈進出公共場所或大
    樓之出入口，縱認丁○○或蕭仙龍曾經進出被告乙○○租屋
    處所之大樓，亦難予認定扣案之槍、彈即係丁○○或蕭仙龍
    所有，是被告乙○○租屋處所大樓之監視錄影帶，與判斷被
    告乙○○持有槍、彈待證事實之有無，不具關連性，自不具
    調查必要性，亦不足以據為被告乙○○有利之認定，無從動
    搖本院認定被告乙○○有持有槍、彈犯行之事實，是本院認
    並無調閱之必要。又依一般監視錄影帶保存之期限，通常存
    檔保存數星期後即重覆錄影使用，被告乙○○於本院聲請調
    閱其租屋處所大樓九十六年四月至五月間之監視錄影帶，迄
    今已相隔一年多之時間，在客觀上亦顯難調閱取得，併此敘
    明。
五、被告乙○○、同案被告戊○○、甲○○、丙○○、己○○另
    犯詐欺取財罪及偽造汽車駕駛執照經原審法院分別判處罪刑
    部分，及同案被告丁○○犯偽造汽車駕駛執照經原審法院判
    處罪刑部分，業經其等撤回上訴確定；又同案被告丁○○犯
    犯詐欺取財罪經原審法院判處罪刑部分，業經本院判決駁回
    上訴確定，此部分均待本件判決後再移送檢察官執行，併此
    敘明。
據上論斷，應依刑事訴訟法第三百六十八條，判決如主文。
本案經檢察官庚○○到庭執行職務。
中    華    民    國    97    年    9     月    25    日
             刑事第十一庭 審判長法  官  陳  朱  貴
                                法  官  郭  同  奇
                                法  官  胡  文  傑
上列正本證明與原本無異。
如不服本判決應於收受送達後十日內向本院提出上訴書狀，其未
敘述上訴之理由者並得於提起上訴後十日內向本院補提理由書（
均須按他造當事人之人數附繕本）。
                                書記官  蔡  嘉   萍
中    華    民    國    97    年    9    月     25    日


司法院資訊處製作；財團法人民間司法改革基金會備份。
